# 中期处置全部子公司的股权，期末合并资产负债表的问题

提问人：byzq2002 时间：2015-08-28 17:09:04
陈版您好！有一个合并报表的专业问题想请教您！公司 2015 年 7 月末处置全部子公司的全部股权，请问在编制二年一期的合并财务报表时，根据企业会计准则的内容，中期处置子公司的股权，期末无需再编制合并资产负债表，那 2015 年 7 月 31 日的合并资产负债表是不是应该没有数据？我们事务所的质控以及技术部门但都认为 2015 年 7 月 31 日的合并资产负债表应该有数据（也就是 2015 年 7 月 31 日的母公司的资产负债表数据）。个人觉得 2015 年 7 月 31 日的合并资产负债表应该是没有数据，求教陈版指点，谢谢！

回答人：chenyiwei
基本赞同你的理解， 2015 年 7 月 31 日不存在合并资产负债表，但 2015 年 1 ～ 7 月的合并利润表和合并现金流量表是有数据的。

提问人：byzq2002 时间：2015-08-28 19:35:23
请问陈版，请问除了准则上的“中期处置子公司股权，期末无需编制合并资产负债表”这句话，其他是否还有专业理论上的表述，我现在需要说服我们事务所的质控和技术部门的人员，改变他们的观念！十分感谢陈版！

回答人：chenyiwei
合并报表的编制是以控制关系的存在为前提的。期末已经没有可控制的子公司，自然不需要编制合并资产负债表。

提问人：yyq040707 时间：2015-09-12 17:42:25
7 月末是不需要合并资产负债表了，但二年一期的报表中合并资产负债表难道 2015 年 7 月末数据空白？

回答人：chenyiwei
可以这样理解。建议不要分开列报母公司和合并资产负债表，一张资产负债表中包含： 2013 年末（个别、合并）； 2014 年末（个别、合并）； 2015 年 7 月末（个别）这些列。